【裁判字號】    98,上訴,2062
【裁判日期】    981103
【裁判案由】    偽造文書
【裁判全文】
臺灣高等法院臺中分院刑事判決        98年度上訴字第2062號
上  訴  人  臺灣臺中地方法院檢察署檢察官
被      告  丁○○
上列上訴人因被告偽造文書案件，不服臺灣臺中地方法院97年度
訴字第4936號中華民國98年8月12日第一審判決（起訴案號：臺
灣臺中地方法院檢察署97年度偵字第2062號），提起上訴，本院
判決如下：
    主  文
原判決關於有罪部分撤銷。
丁○○共同行使偽造私文書，足以生損害於公眾及他人，處有期
徒刑陸月，如易科罰金，以銀元參佰元即新臺幣玖佰元折算壹日
；減為有期徒刑參月，如易科罰金，以銀元參佰元即新臺幣玖佰
元折算壹日。偽造之「戊○○」國民身分證壹枚、編號0000000
號當票上及偽造之「戊○○」身分證影本上偽造之「戊○○」簽
名及指印各貳枚，均沒收。
其餘部分（即原判決諭知無罪部分）上訴駁回。
    事  實
一、丁○○因其前男友丙○○使用其支票未兌現，而於民國94年
    底或95年1月間，在臺中市○○○路附近，遭真實姓名年籍
    不詳、綽號「阿明」之成年男子持該支票向其索債，丁○○
    未能支付，「阿明」即要求丁○○以偽造之證件辦理貸款用
    以償債，並要丁○○交付2張其個人照片供偽造證件，丁○○應允並交付照片後，「阿明」及另3名不詳姓名年籍之成
    年男子即在不詳地點，在舊式空白之國民身分證正、反面上
    填載丙○○之前女友「戊○○」之年籍資料，並偽造「內政
    部印」之公印文（並無積極證據足認係以偽造之「內政部印
    」公印偽造），再黏貼丁○○之照片，偽造完成「戊○○」
    之國民身分證，足以生損害於內政部、戶政機關對於國民身
    分證管理之正確性及戊○○本人，再事先偽刻戊○○之私章
    ，於95年1月23日偽以戊○○之名義向臺中區監理站申請補
    發車號3R-0820號自用小客車之牌照影本後，即於同日（即
    95 年1月23日），與丁○○約在臺中市世界當舖前，屆時「
    阿明」即與該3名真實姓名、年籍不詳之成年男子將上開偽
    造之戊○○國民身分證、偽刻之戊○○私章、及補發之上開
    自用小客車牌照影本交予丁○○，並告知丁○○如何辦理汽
    車貸款，丁○○即與「阿明」及該3名真實姓名年籍不詳之
    成年男子，共同基於犯意聯絡，由丁○○冒稱其為戊○○本
    人，並持上開偽造之國民身分證、私章，以車牌號碼：3R－
    0820號自用小客車（車主為戊○○）為擔保，向世界當舖負
    責人乙○○辦理汽車借款新台幣（下同）20萬元，並由不知
    情之乙○○將上開偽造之國民身分證影印而偽造其影本後，
    由丁○○於上開影本及編號0000000號之當票上，分別簽署
    「戊○○」之署名及指印各1枚（即每份文件上均有「戊○○」之署名及指印各1枚），而偽造表示戊○○本人為上開
    汽車借款，並將上開偽造之私文書交予乙○○而行使之，並
    借得20萬元後，即由丁○○交予一同前來之男子，再由乙○○於95年1月24日委由代辦業者持以設定動產擔保登記（由
    該代辦業者自行填妥動產登記申請書），足以生損害於監理
    機關對於汽車登記之正確性及戊○○本人。後由丁○○支付
    3期利息5萬元後，由丙○○於95年11月1日清償該筆貸款20
    萬元，世界當舖再委由代辦業者將上開動產擔保登記辦理註
    銷。
二、案經臺中縣警察局清水分局報請臺灣臺中地方法院檢察署檢
    察官偵查起訴。
    理  由
壹、證據能力之說明：
一、按被告以外之人於審判外之陳述，雖不符合同法第159條之1
    至第159條之4之規定，惟經當事人於審判程序同意作為證據
    ，法院審酌該言詞陳述或書面陳述作成時之情況，認為適當
    者，亦得為證據；當事人、代理人或辯護人於法院調查證據
    時，知有第159條第1項不得為證據之情形，而未於言詞辯論
    終結前聲明異議者，視為有前項之同意，刑事訴訟法第159
    條之5亦規定甚詳。查其立法意旨在於傳聞證據未經當事人
    之反對詰問予以核實，原則上先予排除，惟若當事人已放棄
    反對詰問權，於審判程序中表明同意該等傳聞證據可作為證
    據；或於言詞辯論終結前未聲明異議，基於尊重當事人對傳
    聞證據之處分權，及證據資料愈豐富，愈有助於真實發見之
    理念，且強化言詞辯論主義，使訴訟程序得以順暢進行，上
    開傳聞證據亦均具有證據能力（最高法院96年度臺上字第53
    40號判決意旨參照）。又按刑事訴訟法第159條第1項規定之
    立法意旨，乃在於確保被告之反詰問權。同法第159條之5第
    1項、第2項規定之立法意旨，則在於確認當事人對於傳聞證
    據有處分權，得放棄反對詰問權，同意傳聞證據可作為證據
    ；但因我國刑事訴訟法尚非採徹底之當事人進行主義，乃又
    限制以法院認為適當者，始得為證據。因此，當事人同意或
    依法視為同意某項傳聞證據作為證據使用者，實質上即表示
    有反對詰問權之當事人已放棄其反對詰問權，如法院認為適
    當，不論該傳聞證據是否具備刑事訴訟法第159條之1至第15
    9條之4所定情形，均容許作為證據；換言之，當事人放棄對
    原陳述人行使反對詰問權者，屬於證據傳聞性之解除行為，
    如法院認為適當，即容許該傳聞證據作為證據，不以未具備
    刑事訴訟法第159條之1至第159條之4所定情形為前提。又法
    院於何種情況，得認為適當，應審酌該傳聞證據作成時之情
    況，如該傳聞證據之證明力明顯過低或係違法取得，即得認
    為欠缺適當性；惟是否適當之判斷，係以當事人同意或視為
    同意為前提，即當事人已無爭議，法院除於審理過程中察覺
    該傳聞證據之作成欠缺適當性外，毋庸特別調查，而僅就書
    面記載之方式及其外觀審查，認為無問題而具有適當性即可
    ，最高法院97年度臺非字第5號判決意旨亦值參照。
二、查檢察官及被告黃瑄瑜對於本判決所引用之下列各項證據方
    法之證據能力，均表示無意見而不爭執其證據能力，視為有
    刑事訴訟法第159條之5第1項之同意，且由法院歷次審理過
    程觀之，並未察覺前開傳聞證據之作成欠缺適當性，另由該
    等傳聞證據之筆錄或文書記載方式及其外觀審查，其等作成
    時之情況亦無違法或不當取得之情形，依刑事訴訟法第159
    條之5第2項之規定，自得作為證據，合先敘明。
貳、有罪部分（即撤銷改判部分）：
一、上開犯罪事實，迭據被告丁○○於偵查、原審及本院均坦承
    不諱，核與證人即被害人戊○○證述其從未以所有之車牌號
    碼3R-0820號自用小客車至監理機關辦理動產擔保登記等語
    （參中縣清警偵字第0960038330號警卷第3頁背面），及證
    人乙○○於原審證述被告曾於95年1月23日拿「戊○○」之
    身分證到世界當舖典當車牌號碼3R-0820號自用小客車，並
    於當票上及前揭身分證影本上簽「戊○○」之姓名等語（參
    原審卷第84頁）相符，復有車牌號碼3R-0820號自用小客車
    之車籍查詢表、交通部公路總局臺中區監理所（下稱臺中區
    監理所）96年10月24日中監車字第0960044625號函、97年4
    月3日中監車字第0970013997號函，暨上開車輛動產擔保交
    易動產抵押設定及註銷登記申請書影本、97年6月18日中監
    車字第0970025282號函、前揭當票影本（上有偽造之「戊○○」簽名及指印各1枚，參97年度偵字第2062號偵查卷第26
    頁）及偽造之身分證影本（上有偽造之「戊○○」簽名及指
    印各1枚，參前揭警卷第8頁）在卷足稽。被告之自白核與事
    實相符，本案事證明確，被告犯行洵堪認定。
二、新舊法比較：按被告行為後，刑法於94年2月2日修正公布，
    於95年7月1日施行。按修正後刑法第2條第1項規定：「行為
    後法律有變更者，適用行為時之法律。但行為後之法律有利
    於行為人者，適用最有利於行為人之法律。」此係規範行為
    後法律變更所生新舊法律比較適用之準據法，於新法施行後
    ，應適用修正後刑法第2條第1項之規定，為「從舊從輕」之
    比較。而有關新舊法之比較，應就罪刑有關之共犯、連續犯
    、牽連犯加重等暨其他法定加減原因（如身分加減）與加減
    例等一切情形，綜其全部罪刑之結果而為比較（最高法院95
    年第8次刑事庭會議參照）。經查：
（一）刑法第33條第5款關於罰金數額之規定，由銀元1元以上，
      修正為新臺幣1千元以上，以百元計算之。本件就刑法第
      212條之規定，於上開增訂修正結果，罰金刑之最高額固
      無變更，惟最低額則由「銀元1元（即新臺幣3元）以上」
      ，提高為「新臺幣1千元以上」。新舊法比較結果，以舊
      法較有利於被告，依刑法第2條第1項前段規定，應適用行
      為時法律即舊法之規定。
（二）刑法第28條原規定：「二人以上共同『實施』犯罪之行為
      者，皆為共同正犯。」新法修正為：「二人以上共同『實
      行』犯罪之行為者，皆為共同正犯。」將舊法之「實施」
      修正為「實行」。原「實施」之概念，包含陰謀、預備、
      著手及實行等階段之行為，修正後僅共同實行犯罪行為始
      成立共同正犯。是新法共同正犯之範圍已有限縮，排除陰
      謀犯、預備犯之共同正犯。新舊法就共同正犯之範圍既因
      此而有變動，自屬犯罪後法律有變更，而非僅屬純文字修
      正，應有新舊法比較適用之問題（最高法院96年度臺上字
      第934、1323號判決、97年度臺上字第218、252號判決意
      旨參照）。本案被告前開犯行，依其犯罪情節，不論依新
      、舊法之規定，均屬該條所指之共同正犯，故修正前之規
      定並無不利於被告之情形，本件即應適用行為時之舊法，
      論以共同正犯。
（三）被告行為後，因修正後之刑法業已刪除第55條後段關於牽
      連犯之規定。本件被告所犯行使偽造私文書罪、偽造特種
      文書罪間，有方法、結果之牽連關係，依修正前即行為時
      之規定，應從一重之行使偽造私文書罪處斷；而修正後之
      刑法既已刪除牽連犯之規定，則所犯上述各罪應依數罪併
      罰之規定分論併罰。比較新舊法之規定，仍應適用舊法論
      以牽連犯，較有利於被告。
（四）修正前刑法第41條第1項前段規定：「犯最重本刑為五年
      以下有期徒刑以下之刑之罪，而受六個月以下有期徒刑或
      拘役之宣告，因身體、教育、職業、家庭之關係或其他正
      當事由，執行顯有困難者，得以一元以上三元以下折算一
      日，易科罰金。」被告行為時之易科罰金折算標準，依現
      已廢除之罰金罰鍰提高標準條例第2條前段規定，就其原
      定數額提高為1百倍折算1日，則本件被告行為時之易科罰
      金折算標準，應以銀元3百元折算1日，經折算為新臺幣後
      ，應以新臺幣9百元折算1日。惟新修正之刑法第41條第1
      項前段則規定：「犯最重本刑為五年以下有期徒刑以下之
      刑之罪而受六個月以下有期徒刑或拘役之宣告者，得以新
      臺幣一千元、二千元或三千元折算一日，易科罰金。」、
      經綜合比較結果，修正後刑法並非較有利於被告，依刑法
      第2條第1項前段之規定，仍應依上開修正前之刑法規定，
      諭知易科罰金之折算標準。
三、論罪科刑部分：
（一）按刑法上所稱之公印，係指表示公署或公務員資格之印信
      而言，如不足以表示公署或公務員之資格者，不得謂之公
      印，即為普通印章。「交通部駕駛執照製發之章」、「交
      通部公路總局簽發之章」，其機關全銜之下既綴有「駕駛
      執照製發之章」、「簽發之章」數字，其非依印信條例規
      定，由上級機關所製發之印信，以表示該機關之資格者甚
      明，自非公印，最高法院著有69年臺上字第1676號判例可
      資參照。又偽造特種文書，並偽造其上所蓋用之印文，應
      分別成立刑法第212條及第217條第1項或第218條第1項之
      罪，並依同法第55條從一重之偽造印文或公印文罪處斷（
      司法院34年院解字第3020號解釋及司法院大法官會議解釋
      第82號解釋意旨參照）。本件偽造之「戊○○」舊式國民
      身分證上之「內政部印」之公印文，係用以表明公務主體
      之同一性，而為內政部於職務上所使用之印信，核屬公印
      。復按刑法學理上所稱法規競合（法條競合），係指單一
      行為，發生單一之犯罪結果，與數個刑罰法律規定之犯罪
      構成要件全部或一部符合，因法規之錯綜關係，致同時有
      數個法規競合適用時，祇能依(1)重法優於輕法。(2)特別法
      優於普通法。(3)基本法優於補充法。(4)全部法優於一部法
      。(5)狹義法優於廣義法等原則，選擇一個最適當之法規作
      為單純一罪予以論處，而排斥其他法規之適用。惟其中之
      「特別法優於普通法」原則，應排除普通法較特別法處罰
      為重者，即普通法之處罰較特別法之處罰為重時，仍應適
      用「重法優於輕法」之原則，此乃法律當然之解釋。至於
      法規競合，既係因其一個犯罪行為，同時有符合該犯罪構
      成要件之數個法規可適用，則於行為時若無法規競合之情
      形，迨於行為後始制定較普通法處罰為重之特別法，基於
      罪刑法定原則，自無適用行為後始制定之「較重」處罰之
      特別法之餘地；此與刑法第2條第1項但書，因有利於行為
      人而為罪刑法定原則例外之情形不同，不可不辨。查「國
      民身分證」為品行能力服務相類證書之一種，固屬於刑法
      第212條所指之特種文書，惟被告行為後戶籍法於97年5月
      28日修正公布施行，增訂第75條規定「意圖供冒用身份使
      用，而偽造、變造國民身分證，足以生損害於公眾或他人
      者，處五年以下有期徒刑、拘役或科或併科新臺幣五十萬
      元以下罰金。行使前項偽造、變造之國民身分證者，亦同
      。將國民身分證交付他人，以供冒名使用，或冒用身份而
      使用他人交付或遺失之國民身分證，足以生損害於公眾或
      他人者，處三年以下有期徒刑、拘役或科或併科新臺幣三
      十萬元以下罰金」，將偽造、行使偽造身分證特種文書之
      犯罪加重其刑責（此係修法加重刑責，非新增處罰要件，
      與罪刑法定主義無涉），經比較戶籍法第75條行使偽造身
      分證罪及刑法第216條、第212條行使偽造特種文書罪之刑
      度，以刑法第216條、第212條之規定較有利於被告，依刑
      法第2條第1項前段規定，應以刑法第216條、第212條之行
      使偽造特種文書罪處斷（最高法院98年度臺上字1941號判
      決意旨參照）
（二）核被告及共犯所為偽造「內政部印」之公印文，並將被告
      之照片黏貼在偽造之「戊○○」國民身分證上，而偽造完
      成「戊○○」之國民身分證，並持以行使，係犯刑法第
      218 條第1項、第216條、第212條之罪。其偽造國民身分
      證後復持以行使，偽造之低度行為應為行使之高度行為所
      吸收，不另論罪。另被告嗣後在編號0000000號當票上及
      偽造之國民身分證影本上簽署「戊○○」之簽名及按捺指
      印，而偽造表示係「戊○○」本人辦理汽車貸款之私文書
      ，係犯刑法第216條、第210條之行使偽造私文書罪。被告
      偽造「戊○○」之簽名及指印，為偽造私文書之階段行為
      ，而其偽造私文書後復持以行使，其偽造之低度行為應為
      行使之高度行為所吸收，均不另論罪。被告與「阿明」及
      另3名不詳姓名年籍之成年男子間，對於前揭行使偽造特
      種文書、偽造公印文及行使偽造私文書罪間，有犯意聯絡
      及行為分擔，為共同正犯。被告以一行為同時觸犯偽造公
      印文罪、行使偽造特種文書罪，係想像競合犯，應依修正
      前刑法第55條規定，從一重之偽造公印文罪論處（最高法
      院81年度臺上字第1226號判決意旨參照）。被告持偽造之
      身分證向乙○○行使，隨即在當票及偽造身分證影本上偽
      造「戊○○」之署押並行使之，係為使乙○○答應借款所
      為表明身之行為，可見被告及「阿明」等人所犯上開偽造
      公印文罪及行使偽造私文書罪間，有方法目的之牽連關係
      ，應依修正前刑法第55條規定，從一重之行使偽造私文書
      罪論處。公訴意旨認被告所犯係數罪併罰，尚有誤會。至
      於被告持上開偽造之證件向不知情之世界當舖負責人乙○○行使用以借貸20萬元，乙○○並因此而借其20萬元之行
      為，是否涉犯刑法第339條第1項之詐欺取財罪？經查，被
      告於借貸後亦有給付3期共5萬元之利息，且於95年11月1
      日，由其男友丙○○清償上開20萬元借款完畢，並由世界
      當舖申請辦理註銷該動產擔保交易登記，此除據被告供述
      外，並有清償證明書、動產擔保登記註銷登記申請書等附
      卷可稽，是本院認被告雖持偽造之證件借貸20萬元，惟仍
      有償還之意思，並無不法所有之意圖，自不構成刑法第
      339條第1項之詐欺取財罪，且檢察官亦未起訴被告涉有此
      部分罪嫌，併此敘明。
（三）原審認被告罪證明確，予以論罪科刑，固非無見，惟查：
      1.、被告與「阿明」等共犯偽造完成戊○○之國民身分證
      並持以行使，亦足以生損害於內政部及戊○○本人，原判
      決認僅足以生損害於戶政機關對於人民身分管理之正確性
      （參原判決事實欄第10行），尚有未洽；另被告在編號00
      00000號當票上及偽造之國民身分證影本上簽署「戊○○
      」之簽名及按捺指印，而偽造表示係「戊○○」本人向世
      界當舖借款之私文書，並交予世界當舖負責人乙○○用以
      辦理動產擔保登記而行使之，亦足以生損害於世界當舖及
      監理機關，原判決認僅足以生損害於戊○○（參原判決書
      第2頁第4行），亦有未洽；2.原判決於主文僅諭知「丁○○共同行使偽造私文書」，漏未諭知「足以生損害於公眾
      及他人」（若依新式格式，亦應係諭知共同犯行使偽造私
      文書罪），亦有未洽。檢察官此部分依告訴人戊○○之請
      求上訴意旨，以原審量刑過輕，指摘原判決不當，惟原審
      已說明係審酌被告犯罪之動機、手法、所生危害及犯罪後
      之態度等一切情狀，而量處被告有期徒刑6月，並依法減
      為有期徒刑3月及諭知易科罰金之折算標準，核無違法或
      不當之處，檢察官此部分之上訴並無理由，惟原判決既有
      上開可議之處，自屬無可維持，應由本院將原判決關於此
      部分（即有罪部分）撤銷改判。爰審酌被告犯罪之動機、
      目的、手法、犯罪所生危害、犯罪後坦承犯行之態度，及
      事後已將借貸之20萬元利息及本金償還世界當舖，以及原
      與告訴人戊○○達成民事和解（參本院卷第30、31頁），
      並已賠償告訴人10萬元，惟尚未能完全履行其和解條件（
      尚有20萬元未給付告訴人）等一切情狀，量處如主文第2
      項所示之刑。又被告犯罪時間在96年4月24日以前，合於
      中華民國九十六年罪犯減刑條例所規定之減刑條件，爰依
      該條例第2條第1項第3款之規定，減其宣告刑2分之1，並
      諭知易科罰金之折算標準。未扣案偽造之「戊○○」國民
      身分證1枚，係因犯罪所得之物，且為被告及共同正犯所
      有，復無證據證明業已滅失，爰依刑法第38條第1項第3款
      規定宣告沒收。該國民身分證上偽造之公印文1枚，原應
      依刑法第219條宣告沒收，然該國民身分證既經依法諭知
      沒收，其上偽造之公印文自包含在內，無庸另為沒收之諭
      知。又被告分別於編號0000000號之當票上及前開偽造之
      國民身分證影本上偽造之戊○○簽名及指印各2枚，均應
      依刑法第219條之規定宣告沒收。
參、無罪部分（即上訴駁回部分）
一、公訴意旨略以：被告丁○○基於行使特種文書及行使偽造私
    文書之犯意，於95年10月20日，在臺中區監理所，冒稱其為
    「戊○○」本人而申辦上開自用小客車之補照手續，並將上
    開偽造之身分證交予上開監理所承辦人員己○○而行使之，
    及在汽車各項異動登記書上之車主名稱偽簽「戊○○」之簽
    名並偽蓋「戊○○」之印文，而偽造表示係戊○○本人申請
    行照補發用意之私文書，且將上開偽造之私文書交付予上開
    監理所承辦人員己○○而行使之，均足以生損害於戊○○、
    戶籍管理及汽車監理之正確性，並致己○○陷於錯誤而發予
    丁○○上開小客車之補發行照，嗣經警循線查獲，因認被告
    丁○○涉有刑法第216條、第210條之行使偽造私文書罪嫌。
二、按犯罪事實應依證據認定之，無證據不得認定犯罪事實；又
    不能證明被告犯罪者，應諭知無罪之判決，刑事訴訟法第15
    4條第2項、第301條第1項分別定有明文。又事實之認定，應
    憑證據，如未能發現相當證據，或證據不足以證明，自不能
    以推測或擬制之方法，以為裁判基礎；且認定犯罪事實所憑
    之證據，雖不以直接證據為限，間接證據亦包括在內，然而
    無論直接證據或間接證據，其為訴訟上之證明，須於通常一
    般之人均不致有所懷疑，而得確信其為真實之程度者，始得
    據為有罪之認定，倘其證明尚未達到此一程度，而有合理之
    懷疑存在而無從使事實審法院得有罪之確信時，即應由法院
    為諭知被告無罪之判決，最高法院40年臺上字第86號判例、
    76年臺上字第4986號判例可資參照。
三、公訴人認被告丁○○涉有此部分偽造文書犯行，無非以證人
    己○○於偵查中之證述，及汽（機）車各項異動登記書（補
    行照）影本為其論據。訊據被告堅決否認有此部分犯行，辯
    稱：伊未於上開時地辦理補發上開自用小客車之行照等語。
    經查，前揭補發行照程序之申請，為戊○○本人所辦理，業
    據證人戊○○於原審審理時具結證稱：伊因為要驗車，找不
    到行照，因此在95年10月20日去申請補發行照，前開汽（機
    ）車各項異動登記書上「戊○○」之簽名為伊所簽，伊在警
    詢時所稱補發行照之日期為96年年初實屬口誤等語（參原審
    卷第93頁）。而戊○○所有之車號3R-0820號自用小客車於9
    5年間，僅於95年10月20日曾去辦理過補照1次，亦有臺中區
    監理所98年4月22日中監車字第0980015493號函所附之上開
    車輛汽車異動歷史查詢表1紙附卷可查（參偵卷第19頁），
    足認被告應無上開偽造文書犯行。此外復查無其他積極證據
    足資認定被告有公訴人所指此部分犯行，原審因而為被告此
    部分無罪之諭知，核其認事用法並無違誤。檢察官此部分依
    告訴人之請求上訴意旨，另質疑被告當時提供予當舖業者乙○○之自用小客車行照何來，及至當舖典當時所駕駛之自用
    小客車如何取得等情，均未查明，僅以證人戊○○於審理中
    之證述，遽認被告無此部分犯行，尚有未盡調查能事之違法
    等語，指摘原判決此部分不當。惟查，被告迭次供稱：伊事
    先僅交付2張照片予「阿明」，其餘證件資料係於95年1月23
    日由真實姓名年籍不詳之成年男子在世界當舖前交予伊，上
    開自用小客車亦係由渠等駕駛而來，如何來的伊不知道等語
    ，參諸上開臺中區監理所98年4月22日中監車字第098001549
    3號函所附之上開車輛汽車異動歷史查詢表，顯示戊○○所
    有之車號3R-0820號自用小客車於95年間，僅95年10月20日
    曾去辦理過補照1次，則自未能認被告亦有此部分偽造文書
    之犯行。另本件原係被告之前男友丙○○持被告之支票向人
    借款而積欠他人債務，業據被告自警詢時起即供述在卷，而
    告訴人戊○○則又係被告丙○○之前女友，兩人並生有1女
    ，此亦據戊○○陳明屬實，則上開自用小客車或戊○○之資
    料自不排除係丙○○交予「阿明」等人。本件證人丙○○經
    本院依職權傳喚未到，惟本件檢察官既未提出證據證明係被
    告向監理機關辦理補發行照，並駕駛戊○○之上開自用小客
    車前去辦理汽車借款，依罪疑惟有利於被告之刑事訴訟原則
    ，即難認被告有此部分之犯行。檢察官此部分之上訴並無理
    由，應予駁回。
據上論結，應依刑事訴訟法第368條、第369條第1項前段、第364
條、第299條第1項前段，刑法第2條第1項前段、第216條、第210
條、第212條、第218條、第219條、第38條第1項第3款、修正前
刑法第28條、第33條第5款、第55條、第41條第1項前段，廢止前
罰金罰鍰提高標準條例第2條，現行法規所定貨幣單位折算新臺
幣條例第2條，刑法施行法第1條之1第1項、第2項前段，中華民
國九十六年罪犯減刑條例第2條第1項第3款、第7條、第9條，判
決如主文。
本案經檢察官甲○○到庭執行職務。
中    華    民    國    98    年    11    月    3     日
            刑事第十庭  審判長法  官  林  照  明
                              法  官  林  欽  章
                              法  官  郭  瑞  祥
以上正本證明與原本無異。
如不服本判決應於收受送達後十日內向本院提出上訴書狀，其未
敘述上訴之理由者，並得於提起上訴後十日內向本院補提理由書
（均須按他造當事人之人數附繕本）「切勿逕送上級法院」。
                              書記官  李  妍  嬅
中    華    民    國    98    年    11    月    3     日
附錄本案論罪科刑法條全文：
刑法第216條
行使第條至第條之文書者，依偽造、變造文書或登載不實事項或
使登載不實事項之規定處斷。
刑法第210條
偽造、變造私文書，足以生損害於公眾或他人者，處五年以下有
期徒刑。
中華民國刑法第218條
（偽造盜用公印或公印文罪）
偽造公印或公印文者，處 5 年以下有期徒刑。
盜用公印或公印文足以生損害於公眾或他人者，亦同。
中華民國刑法第212條
（偽造變造特種文書罪）
偽造、變造護照、旅券、免許證、特許證及關於品行、能力服務
或其他相類之證書、介紹書，足以生損害於公眾或他人者，處1
年以下有期徒刑、拘役或3百元以下罰金。
中華民國刑法第339條
（普通詐欺罪）
意圖為自己或第三人不法之所有，以詐術使人將本人或第三人之
物交付者，處 5 年以下有期徒刑、拘役或科或併科 1 千元以下
罰金。
以前項方法得財產上不法之利益或使第三人得之者，亦同。
前二項之未遂犯罰之。


司法院資訊處製作；財團法人民間司法改革基金會備份。
